【裁判字號】    99,交聲,293
【裁判日期】    990805
【裁判案由】    違反道路交通管理處罰條例聲明異議
【裁判全文】
臺灣花蓮地方法院交通事件裁定       99年度交聲字第293號
原處分機關  交通部公路總局臺北區監理所花蓮監理站玉里分站
異  議  人
即受處分人  甲○○
上列異議人即受處分人因違反道路交通管理處罰條例案件，對於
交通部公路總局臺北區監理所花蓮監理站玉里分站於民國99年 7
月2日所為之處分（處分案號：北監玉裁字第裁 45-P00000000號
）聲明異議，本院裁定如下：
    主  文
異議駁回。
    理  由
一、原處分意旨略以：本件異議人即受處分人甲○○（下稱異議
    人）於民國99年 6月2日23時14分許，駕駛車牌號碼LV-7662
    號自用一般小客車，行經花蓮縣富里鄉○○路 181號前，為
    警攔檢，欲實施酒測時，因異議人拒絕接受酒精濃度測試之
    檢定，為花蓮縣警察局玉里分局以花警交字第 P00000000號
    舉發違反道路交通管理事件通知單掣單舉發，並由原處分機
    關依道路交通管理處罰條例第35條第 4項之規定，裁罰異議
    人罰鍰新臺幣（下同）6萬元，吊銷駕駛執照，3年內不得考
    領駕駛執照等語。
二、異議意旨略以：「當天下了一整天的雨，我沒有辦法到田裡
    工作，晚上我是去巡視稻田要放水，我太太打電話來說為何
    我這麼晚還沒有回家，我們兩個就吵架，我是在廚房拿了一
    瓶大瓶的米酒，就上車從家裡開往車站方向，到停車的地方
    ，我太太又打電話給我，我與我太太邊吵架，邊喝米酒，吵
    到後來我就睡著了，我花20分鐘喝完那瓶米酒，車站是往北
    ，因天氣悶熱，我發動引擎在車內吹冷氣，並沒有駕駛行為
    ，請撤銷原處分。」云云
三、按汽車駕駛人拒絕接受酒精濃度測試之檢定者，處新臺幣 6
    萬罰鍰，並當場移置保管該汽車及吊銷該駕駛執照；如肇事
    致人重傷或死亡者，吊銷該駕駛執照，並不得再考領，道路
    交通管理處罰條例第35條第4項定有明文。
四、查異議人於當日23時14分、23時22分及23時27分，在上開地
    點， 3次拒絕酒測之事實，為異議人所不否認，並有違反道
    路交通管理事件通知單1份及拒測單據3份在卷可稽，首堪認
    定。雖異議人辯稱其無駕駛行為，僅在車上睡覺云云。然查
    ：
  (一)異議人辯稱伊當天係外出工作晚歸，接獲其妻電話質問為何
    尚未返家，兩人於電話中發生爭執云云，然異議人既已在未
    返家前即已與其妻發生爭執，心情不悅可想而知，而米酒或
    其他酒品，乃隨處可購得之物，異議人何需大費周章先從工
    作地點駕車返家，僅為了到廚房拿米酒，再駕車外出喝酒？
    況若異議人拿米酒後開車外出之目的，乃為逃避其妻繼續與
    其吵架，則應不可能僅將車開離住處68.3公尺其妻步行可達
    之處，就停下來喝酒，其妻隨時有可能跑到車子旁邊，繼續
    與異議人爭執，此其二不合理之處。再者，異議人當庭自承
    其出門是往車站方向行駛，然依照卷附酒後違規現場測繪圖
    ，從異議人住處前往車站，應該往北行駛，異議人之車頭竟
    然是逆向停在北上車道（車頭朝南），難以想像異議人在奪
    門而出之後，先往車站方向開68.3公尺，未直接順向停車，
    卻刻意迴轉車頭為逆向停車，以便在車上喝酒，此其三不合
    理。又異議人自稱引擎沒熄火是因為要吹冷氣，然查獲時駕
    駛座車窗完全搖下，異議人在其內睡覺，有查獲照片兩張附
    卷可參，依照常理，鮮少人吹冷氣時，會同時把車窗完全打
    開，是根據異議人自己所述的矛盾處，根據經驗法則，足以
    認定異議人所述不實。至於異議人經本院提示現場圖，發現
    自己所述行車路線與車頭方向矛盾後，才改口稱其係繞住處
    後面開另外一條路，其本來沒有要去哪裡（即不是要往車站
    方向）云云，更不足採。
  (二)又證人即舉發警員林宥辰到庭證稱：「我看到的時候是自小
    客車逆向停車在路中間，我當時執行巡邏，經過和平街南往
    北行駛到和平街 181號前，發現異議人的車輛逆向停車在路
    邊，我下車查看，異議人在車內睡覺，引擎沒有熄火，雨刷
    還要擺動，當時現場有下毛毛雨，我們就進行蒐證及照相，
    據我20年專業的行政經驗，我認定他有駕車的行為，不太可
    能是在車裡面喝酒，因為異議人的家距離停車地點有68.3公
    尺，不可能在車內單純喝酒，我的研判是酒後駕車，開到快
    到家的時候剛好逆向停車。一般在沒有喝酒的情形下，駕駛
    人停車休息，都會找絕對沒有影響交通動線的地方。」等語
    明確，並提出交通錄影光碟、現場圖、查證照片為佐，倘異
    議人無駕駛行為，僅在車上飲酒、休息，其車應為熄火狀態
    ，亦無必要啟動雨刷，打開窗戶，同時放送冷氣，且應會選
    擇將車輛置放於不影響交通之處，證人基於長期執勤經驗研
    判，異議人應係酒後駕車返家途中，因酒醉疲累而昏睡，致
    車頭朝住處方向，卻逆向停車於對向車道，且引擎未熄火等
    節，符合常情，應堪採信。
五、綜上所述，異議人既有於上揭時、地，駕駛前開車輛，拒絕
    接受酒精濃度測試之檢定之違規行為，原處分機關依道路交
    通管理處罰條例第35條第4項前段裁處異議人罰鍰6萬元，吊
    銷駕駛執照， 3年內禁考，於法即無違誤。本件異議為無理
    由，應予駁回。
據上論斷，依道路交通案件處理辦法第19條，裁定如主文。
中    華    民    國    99    年    8     月    5     日
                  交通法庭      法官  蕭一弘
上列正本證明與原本無異。
如對本裁定不服，應於送達後 5日內，向本院提出抗告狀（應抄
附繕本）。
中    華    民    國    99    年    8     月    5     日
                                書記官

司法院資訊處製作；財團法人民間司法改革基金會備份。
